臺灣高雄地方法院刑事判決
110年度審交易字第932號
公  訴  人  臺灣高雄地方檢察署檢察官
被      告  張簡聯同男  (民國00年00月00日生)


上列被告因過失傷害案件，經檢察官提起公訴（110年度調偵字
第460號），本院判決如下：
    主  文
張簡聯同犯過失傷害罪，處有期徒刑伍月，如易科罰金，以新臺
幣壹仟元折算壹日。 
    事  實
一、張簡聯同於民國109年11月2日14時30分許，在高雄市○○區○○
    路○段000巷0號之乙順倉儲企業有限公司（下稱乙順公司）
    工作場所內，駕駛堆高機上下貨，於堆放物品完畢欲倒車時
    ，本應注意倒車時應謹慎緩慢倒車，並應注意周遭有無其他
    從業人員進出，而依當時情形，天氣晴，視線良好、無障礙
    物，並無不能注意之情事，竟疏未注意及此而貿然倒車，不
    慎撞及從該堆高機後方行走經過之蘇麗蘭，致蘇麗蘭受有右
    腳外踝骨折及左腳雙踝骨折等傷害。
二、案經蘇麗蘭訴請高雄市政府警察局林園分局報告臺灣高雄地
    方檢察署檢察官偵查起訴。
    理  由
一、按被告以外之人於審判外之陳述，雖不符前4 條之規定，而
    經當事人於審判程序同意作為證據，法院審酌該言詞陳述或
    書面陳述作成時之情況，認為適當者，亦得為證據。當事人
    、代理人或辯護人於法院調查證據時，知有第159條第1項不
    得為證據之情形，而未於言詞辯論終結前聲明異議者，視為
    有前項之同意，刑事訴訟法第159條之5定有明文。查本判決
    所引用之其他各項據以認定事實之傳聞證據，業經檢察官及
    被告張簡聯同於本院準備程序時，均明示同意有證據能力（
    見本院卷第65頁），且於本院言詞辯論終結前，均不爭執而
    未曾聲明異議，本院審酌該等言詞及書面陳述作成時之情況
    ，並無出於任意性或不正取供，或違法或不當情事，且客觀
    上亦無不可信之情況，堪認為適當，揆諸前開說明，依法均
    有證據能力。
二、認定事實所憑之證據及理由：
    訊據被告坦承於上開時地，駕駛堆高機倒車時疏未注意而撞
    及告訴人蘇麗蘭情事，惟辯稱:公司有規定工作場所是不能
    有人行走的，告訴人不能走那裡卻又走那裡，告訴人也有過
    失云云。經查:
(一)被告於上開時地駕駛堆高機作業，於堆放物品完畢後倒車時
    撞及從堆高機後方行走經過之告訴人，致告訴人受有右腳外
    踝骨折、左腳雙踝骨折等傷害情事，業經被告於警詢及本院
    坦承不諱（見警卷第1頁反面、本院第39、241頁），核與告
    訴人於警詢之證述情節大致相符（見警卷第3頁正反面），
    並有長庚醫療財團法人高雄長庚紀念醫院診斷證明書1紙、
    監視器錄影翻拍照片2紙、錄影光碟2片、及本院勘驗筆錄暨
    監視器畫面擷圖照片14紙在卷可稽（見警卷第5-6頁、本院
    卷第143-144、163-171頁），是此部分事實應堪認定。
(二)被告雖辯以前詞為辯，認告訴人亦與有過失，並請求傳喚證
    人即其公司經理張市和、及提出公司規定暨倉庫照片、告示
    等為證（見院卷第27-29、99-129頁）。經查:
　1.證人張市和固於本院證稱:「一個規定就是外人不可以到處
    裡面走動」、「（所以你的意思是指針對現場你們有規定外
    人不能夠進去？）外人不能進去」、「（你們所謂的安全規
    定是否有以公告的方式讓大家都知道？）他們司機都知道，
    但我們有在牆壁上及柱子上面寫標示說請他們不要進去這樣
    而已」、「（請求提示本院卷第27頁被告110 年11月30日答
    辯狀所附照片，你剛才說現場有貼告示是否就是指這張照片
    上的告示？）是」、「（請求提示本院卷第121 、123 頁被
    告111 年2 月25日陳報狀所附照片，這些告示是公告在何處
    ？）出入口，因為現在疫情的關係，所以特別弄塑膠布弄這
    個樣子，盡量不要人與人接觸」等語（見本院卷第146-147
    頁），惟關於「非本區工作人員請勿進入，擅自進入者後果
    自負」之告示是在110年年初所立、安全須知是在疫情爆發
    時設立，於本件即109年11月2日案發當時堆高機作業的場所
    或前面位置，並沒有放置任何警告標誌提醒非工作人員請勿
    進入作業場所情事，亦經證人張市和於本院證述在卷（見本
    院卷第149-150頁），足見在案發當時，乙順公司並未在堆
    高機作業場所附近設置任何警告標誌，提醒非工作人員或非
    從業人員請勿進入作業場所。
  2.案發當日告訴人之先生駕駛白色貨車至該作業場所裝貨，告
    訴人係與其先生一起至該作業場所工作情事，業據證人即告
    訴人蘇麗蘭於本院證稱:「我是助手，我跟著我老公的車子
    進去裡面，拿交運單去給小姐，因為我們那天要進去裝貨，
    裝太空包」、「（請求提示監視器影像擷圖之圖1，你先生
    的車子是否有在這張照片裡面？）有，在角落這邊」、  「
    我要幫忙工作，因為我是助手，我就是要來幫忙工作的」、
    「（小姐是否有跟你說你可以進入到該工作場所？）小姐沒
    有說不可以」、「（你之前是否有在該處工作過？）八年了
    」等語（見本院卷第152-153、159-160頁），核與證人張市
    和證稱:蘇麗蘭非乙順公司的員工，是跟著卡車一起來的等
    語相合（見本院卷第151頁）；另觀之監視器翻拍照片（警
    卷第6頁）及本院勘驗擷取畫面照片（本院卷第169-170頁）
    ，可看出告訴人當時頭戴帽子、著長袖、戴手套之類似工作
    用服裝，足見告訴人雖非乙順公司員工，惟可認係與其先生
    一同至該工作場所工作，非閒雜之外人。
　3.又經本院當庭勘驗現場監視器光碟，被告於14：35：37時，
    駕駛堆高機行駛至板車前之堆放物品處操作堆高機，告訴人
    （黃色圈處）自畫面右側走入工作場內，此時可見告訴人臉
    部朝其右側（即被告方向）（如圖 8）；於14：35：39時，
    告訴人低頭繼續往畫面左側方向走入工作場內（如圖9）， 
     ，被告此時已操作堆高機抬起前方物品；於14：35：40時
    ，被告操作堆高機抬起物品後開始倒退（如圖10），40秒後
    段告訴人亦轉頭發現被告駕駛之堆高機正在倒退（如圖11）
    ；於14：35：41時，被告駕駛堆高機繼續倒退並撞及告訴人
    （
    如圖12），告訴人因而倒臥於地面上（如圖13）情事，業經
    本院勘驗屬實，製有勘驗筆錄及擷圖在卷可稽（見本院卷第
    143-144、165-171頁），足見告訴人於行經被告駕駛之堆高
    機後方時曾轉頭向右查看被告堆高機動向（見本院卷第169
    頁之圖8、10、11），而盡其注意義務。
  4.綜上，被告辯稱告訴人與有過失乙情，尚不足採。　　
(三)按汽車倒車時，應顯示倒車燈光或手勢後，謹慎緩慢後倒，
    並應注意其他車輛及行人，道路交通安全規則第110 條第2
　　款定有明文。經查，本件被告為堆高機駕駛，在乙順公司工
    作場所駕駛堆高機堆放物品，自應知悉上開規則，並負有注
    意義務，而依本件事故發生當天氣晴、視線良好，已經被告
    及告訴人於警詢陳述在卷；再由本院勘驗現場監視器光碟及
    擷圖照片可知，被告駕駛堆高機倒車時，在1秒之瞬間（即
    本院卷第143頁勘驗筆錄所載14:35:40至14:35:41）繼續倒
    退，且未注意周遭有無其他人員經過，以致撞及告訴人（見
    第169-170頁之圖10-12)，被告當時並無不能注意之情事，
    倘其於前揭時日駕駛堆高機倒車時，謹慎後倒，並確實注意
    其他周遭人員，即不致在倒車過程中撞及告訴人之結果，故
    被告對於本件事故之發生具有過失甚明。又被告上開違規駕
    駛之過失行為與告訴人所受前述傷害間具有相當因果關係亦
    屬明確，是其本件過失傷害之犯行事證明確，應依法論罪科
    刑。
三、論罪科刑：
(一)核被告所為，係犯刑法第284條前段之過失傷害罪。
(二)爰以行為人責任為基礎，審酌被告駕駛堆高機作業，倒車時
    本應謹慎緩慢後倒，並應注意周遭有無其他從業人員或車輛
    經過，竟疏未注意，逕行倒車致撞及行經該處之告訴人，使
    告訴人受有上揭傷害，所為實有不該；惟念及其犯後坦承犯
    行，態度尚可，事發後雖有意與告訴人洽談賠償事宜，惟因
    雙方金額差距以致未能達成和解，有本院調解案件簡要紀錄
    表可稽（見本院卷第47頁），復衡之本件告訴人所受之傷勢
    為右腳外踝骨折及左腳雙踝骨折，非屬輕微，其身心所受之
    傷痛非可言喻，兼衡本件被告之犯罪手段、違反義務之程度
    、無前科素行（見臺灣高等法院被告前案紀錄表）、所生危
    害（迄未賠償告訴人損害）、暨其於本院自陳之智識程度及
    家庭生活經濟狀況（本院卷第245頁）等一切情狀，量處如
    主文所示之刑，並諭知易科罰金之折算標準。
據上論斷，應依刑事訴訟法第299條第1項前段，刑法第284條前
段、第41條第1項前段，刑法施行法第1條之1第1項，判決如主文
。
本案經檢察官陳威呈提起公訴，檢察官王勢豪到庭執行職務。
中　　華　　民　　國　　111 　年　　6 　　月　　2 　　日
                  刑事第五庭    法　官  黃蕙芳
以上正本證明與原本無異。
如不服本判決應於收受送達後20日內向本院提出上訴書狀，並應
敘述具體理由；如未敘述上訴理由者，應於上訴期間屆滿後20日
內向本院補提理由書（均須按他造當事人之人數附繕本）「切勿
逕送上級法院」。
因疫情而遲誤不變期間，得向法院聲請回復原狀。　
中　　華　　民　　國　　111 　年　　6 　　月　　2 　　日
                                書記官  陳惠玲
附錄本案論罪法條：
中華民國刑法第284條
因過失傷害人者，處一年以下有期徒刑、拘役或十萬元以下罰金
；致重傷者，處三年以下有期徒刑、拘役或三十萬元以下罰金。